臺灣彰化地方法院刑事判決　　　　　　　94年度訴字第1108號
公　訴　人　臺灣彰化地方法院檢察署檢察官
被　　　告　甲○○
上列被告因違反毒品危害防制條例案件，經檢察官提起公訴（94
年度毒偵字第1765號），及移送併辦（94年度毒偵字第4399號、
第3523號、第3993號、第4001號），於本院準備程序中，被告就
被訴事實為有罪之陳述，經本院合議庭裁定依簡式審判程序審理
，並判決如下：
    主  文
甲○○連續施用第一級毒品，累犯，處有期徒刑拾月，扣案之注
射針筒貳支、削尖鏟管壹支，沒收之。
    事  實
一、甲○○前於民國九十年間，因施用第一級、第二級毒品罪，
    經本院判處有期徒刑九月、六月，應執行有期徒刑一年二月
    確定，經送監執行，於九十二年四月三十日縮短刑期假釋出
    監，至九十二年八月九日假釋期滿未經撤銷，以已執行完畢
    論。而其因上開施用毒品案件，經裁定令入戒治處所施以強
    制戒治一年，於九十年八月三日停止戒治付保護管束出所，
    至九十一年三月十二日保護管束期滿未經撤銷，視為強制戒
    治執行完畢。竟仍不知悔改，復於前開強制戒治執行完畢釋
    放後五年內，基於施用第一級毒品海洛因之概括犯意，自九
    十三年十二月下旬某日起，至九十四年七月二十一日止，在
    其位於彰化縣芬園鄉○○村○○路○段二九六號之住處及彰
    化縣芬園鄉○○村○○路○段路邊等地，以將海洛因滲水溶
    解後，再以針筒注射手臂血管之方式，連續施用第一級毒品
    海洛因多次，施用頻率約為每一、二天施用一次。嗣先於九
    十四年三月八日下午二時三十分許，為警在彰化縣芬園鄉○
    ○村○○路○段一五七號前查獲，並扣得其所有、供施用毒
    品之注射針筒一支，經警採集其尿液送驗，結果呈嗎啡陽性
    反應。又於九十四年三月十八日晚上十時許，經警實施列管
    毒品人口採集尿液送驗作業，結果呈嗎啡陽性反應。又於九
    十四年六月二十三日上午十時五十五分許，經警實施列管毒
    品人口採集尿液送驗作業，結果呈嗎啡陽性反應。又於九十
    四年七月十二日下午三時三十分許，為警在彰化縣芬園鄉○
    ○路與復興路口處查獲，並扣得其所有、供施用之注射針筒
    一支、削尖鏟管一支，經警採集其尿液送驗，結果呈嗎啡、
    甲基安非他命陽性反應。後於九十四年七月二十一日上午八
    時四十分許，經實施列管毒品人口採集尿液送驗作業，結果
    呈嗎啡陽性反應，始分別知悉上情。
二、案經彰化縣警察局彰化分局報告臺灣彰化地方法院檢察署檢
    察官偵查起訴。
    理  由
一、被告於準備程序中，就被訴事實為有罪之陳述，且所犯係死
    刑、無期徒刑、最輕本刑為三年以上有期徒刑以外之罪，經
    本院合議庭依刑事訴訟法第二百七十三條之一第一項之規定
    ，裁定由法官一人獨任進行簡式審判程序，先此敘明。
二、訊據被告對於上揭犯罪事實坦承不諱，且其到案後經警採集
    尿液送驗結果，確呈嗎啡陽性反應（施用海洛因者會在其體
    內代謝為嗎啡成分殘留，並經由尿液排出），有彰化縣衛生
    局煙毒尿液檢驗成績書一紙及詮昕科技股份有限公司濫用藥
    物尿液檢驗報告四紙附卷可稽，足徵被告自白與事實相符。
    而被告前因施用毒品案件，經裁定令入戒治處所施以強制戒
    治一年，於九十年八月三日停止戒治付保護管束，至九十一
    年三月十二日保護管束期滿未經撤銷，視為強制戒治執行完
    畢一節，有臺灣高等法院被告前案紀錄表可證，本案事實已
    臻明確，被告犯行，洵堪認定。
三、查被告前因施用毒品案件，經強制戒治執行完畢釋放後，五
    年內再施用第一級毒品海洛因，核其所為，係犯毒品危害防
    制條例第十條第一項之施用第一級毒品罪。其為供自己施用
    之目的而持有上開毒品，其於施用前後持有海洛因之低度行
    為，應為施用之高度行為所吸收，不另論罪。又其先後多次
    施用第一級毒品犯行，時間緊接，方法相同，觸犯構成要件
    相同之罪名，係基於概括犯意反覆為之，為連續犯，應依刑
    法第五十六條規定以一罪論，並加重其刑。其有如事實欄所
    載之犯罪紀錄，有臺灣高等法院被告前案紀錄表可證，其於
    受有期徒刑之執行完畢，五年以內再犯本件有期徒刑以上之
    罪，為累犯，應依刑法第四十七條之規定加重其刑，並遞加
    之。公訴人雖僅就被告自九十三年十二月下旬某日起，至九
    十四年三月六日中午十二時許止，連續施用第一級毒品海洛
    因之犯行提起公訴，然被告其餘如事實欄所載多次施用第一
    級毒品犯行，及移送併辦部分（臺灣彰化地方法院檢察署九
    十四年度毒偵字第三五二三號、第三九九三號、第四００一
    號、第四三九九號），因與起訴部分具有連續犯之裁判上一
    罪關係，為起訴效力所及，本院自應併予審理。爰審酌被告
    曾因施用毒品案件接受強制戒治後，猶不思戒絕，革除陋習
    ，仍再犯本件施用第一級毒品犯行，素行不佳，惟坦承犯行
    ，態度良好，再兼衡被告犯罪之動機、目的、手段、品行、
    生活狀況、智識程度等一切情狀，量處如主文所示之刑。扣
    案之注射針筒二支、削尖鏟管一支，係被告所有、供其施用
    第一級毒品海洛因所用之物，業據被告自承在卷，應依刑法
    第三十八條第一項第二款規定，沒收之。
據上論斷，應依刑事訴訟法第二百七十三條之一第一項、第二百
九十九條第一項前段，毒品危害防制條例第十條第一項，刑法第
十一條前段、第五十六條、第四十七條、第三十八條第一項第二
款，判決如主文。
本案經檢察官林士富到庭執行職務。
中　　華　　民　　國　　94　　年　　11　　月　　25　　日
                  刑事第三庭          法  官　  王昌鑫
以上正本證明與原本無異。
如不服本判決，應於判決送達後十日內向本院提出上訴狀 (須附
繕本 )。
中　　華　　民　　國　　94　　年　　11　　月　　28　　日
                                      書記官    陳文俊
